【裁判字號】    92,訴,120
【裁判日期】    920331
【裁判案由】    違反毒品危害防制條例
【裁判全文】
臺灣新竹地方法院刑事判決                          九十二年度訴字第一二０號
    公  訴  人  臺灣新竹地方法院檢察署檢察官
    被      告  甲○○
右列被告因違反毒品危害防制條例案件，經檢察官提起公訴（九十一年度毒偵字第一
四五七號），判決如左：
    主  文
甲○○連續施用第一級毒品，處有期徒刑捌月。
    事  實
一、甲○○於民國八十八年一月間因施用第二級毒品安非他命案件，經本院以八十八
    年度毒聲字第九七號裁定送觀察、勒戒後，認無繼續施用毒品傾向，由臺灣新竹
    地方法院檢察署檢察官（下稱檢察官）於八十八年三月二十五日，以八十八年度
    偵緝字第一一四號為不起訴處分確定。
二、甲○○復於前開不起訴處分確定後再次因施用第一級毒品海洛因、第二級毒品安
    非他命，經本院以八十八年度毒聲字第二三０二號裁定送觀察、勒戒後，認有繼
    續施用毒品之傾向，復經檢察官聲請強制戒治，經本院以八十九年度毒聲字第四
    ０二號裁定送臺灣新竹戒治所施以強制戒治一年，該次施用毒品犯行並經本院於
    八十九年三月三十一日，以八十九年度訴字第一一０號刑事判決分別判處有期徒
    刑八月，並經定應執行刑為有期徒刑一年確定，嗣因執行強制戒治屆滿三個月成
    效評定為合格，再經檢察官聲請停止戒治，經本院以八十九年度毒聲字第一八四
    ０號裁定停止戒治，所餘期間付保護管束，嗣於九十年二月十日保護管束期間期
    滿，其出所後未再施用毒品，本院以此為據，認被告前同一施用毒品之犯行判處
    有期徒刑一年並確定之部分，即無執行其刑之必要，而於九十年三月九日以九十
    年度聲字第二八七號裁定免其刑之執行確定。
三、然甲○○竟仍不知悔改，另基於施用第一級毒品海洛因之概括犯意，自九十一年
    二月初某日起至同年十月一日晚上止，連續在其位於新竹縣竹北市○○○街二七
    八號住處，以將海洛因粉摻入香菸內吸食之方式，連續施用第一級毒品海洛因多
    次。嗣於九十一年十月二日下午六時三十分許，經警通知採尿始得知上情。嗣經
    依本院九十一年度毒聲字第三八二號裁定令入臺灣新竹戒治所強制戒治中。
四、案經新竹縣警察局竹北分局報請臺灣新竹地方法院檢察署檢察官偵查起訴。
    理  由
一、認定犯罪事實所憑之證據及其認定之理由：
（一）被告甲○○於本院審理時之自白。
（二）被告經警通知採尿，其採尿送驗結果，呈第一級毒品海洛因代謝後之嗎啡陽性
      反應，亦有列管毒品人口尿液檢體採集送驗紀錄表及昭信科技顧問股份有限公
      司檢驗報告各一紙在卷可查（見偵查卷宗第四頁、第五頁）。
（三）按犯毒品危害防制條例第十條之罪者，檢察官應先將被告送勒戒處所觀察、勒
      戒，其期間不得逾一個月；經觀察、勒戒後，無繼續施用毒品之傾向者，應由
      檢察官為不起訴之處分；依前項規定為不起訴之處分後，五年內再犯第十條之
      罪，經觀察、勒戒後，認有繼續施用毒品傾向或三犯以上者，不適用前項規定
      ，應由檢察官聲請法院裁定先令入戒治處所施以強制戒治；同條例第二十條第
      一項、第二項前段、第三項分別定有明文。
（四）被告前於八十八年一月間施用第二級毒品安非他命案件，經本院以八十八年度
      毒聲字第九七號裁定送觀察、勒戒後，認無繼續施用毒品之傾向，由檢察官以
      八十八年度偵緝字第一一四號為不起訴確定。另於前開不起訴處分確定後再次
      施用第一級毒品海洛因、第二級毒品安非他命，經本院裁定送觀察、勒戒後，
      認有繼續施用毒品之傾向，經本院以八十九年毒聲字第四０二號裁定令入戒治
      處所施以強制戒治一年，並經本院於八十九年三月三十一日以八十九年度訴字
      第一一０號分別判處有期徒刑八月，並經定應執行刑為有期徒刑一年確定，嗣
      因執行強制戒治屆滿三月成效評定為合格，再聲請停止戒治，經本院以八十九
      年度毒聲字第一八四０號裁定停止戒治，所餘期間付保護管束，嗣於九十年二
      月十日保護管束期間期滿（即執行戒治期滿）。亦有臺灣高等法院被告全國前
      案記錄表及臺灣新竹地方法院檢察署刑案資料查註記錄表各一份在卷可證。
（五）綜上，足認被告上開自白確與事實相符，被告先前二犯之程序已經終結。本件
      被告另行犯施用第一級毒品，事證明確，被告犯行足以認定，所為應予以依法
      論罪科刑。
二、論罪、刑罰加重及科刑與適用之法律：
（一）被告甲○○所為，係三犯毒品危害防制條例第十條第一項之施用第一級毒品罪
      。被告持有第一級毒品之低度行為為施用第一級毒品之高度行為所吸收，不另
      論罪。
（二）連續犯：其先後多次施用第一級毒品犯行，時間相近，所犯為構成要件相同之
      罪名，係基於概括犯意為之，應依連續犯規定，論以一罪，並加重其刑。
（三）併予審酌：公訴人雖僅就被告連續於九十一年九月三十日下午八時許及同年十
      月二日下午六時三十分起回溯二十六小時內之某時起，施用海洛因二次之犯行
      提起公訴，然檢察官就犯罪事實一部起訴者，其效力及於全部，今被告於審判
      中供承其自九十一年二月初某日起至同年十月一日晚上止，有連續施用毒品海
      洛因之犯行，因與前開公訴人起訴部分之犯罪事實，有連續犯之裁判上一罪關
      係，基於審判不可分之原則，此部分應為起訴效力所及，本院自應一併審究，
      併此敘明。
（四）科刑：審酌海洛因毒品，危害施用者之神經中樞，使施用者產生幻聽及幻想之
      症狀，對施用者之健康產生不良之影響，同時因幻聽及幻想結果亦可能使施用
      者對周遭之人施暴，對公共秩序產生危害，且被告經過勒戒、強制戒治後，猶
      不知自制，三犯施用第一級毒品，足見其缺乏拒用毒品之決心，兼以施用毒品
      所生危害以自戕健康為主，且於本院審理時坦白承認犯行，尚有悔意等一切情
      狀，量處如主文所示之刑。
三、依刑事訴訟法第二百九十九條第一項前段，毒品危害防制條例第十條第一項，刑
   法第十一條前段、第五十六條，判決如主文。
本案經檢察官鍾曉亞到庭執行職務
中      華      民      國    九十二    年      三      月    三十一    日
                                  臺灣新竹地方法院刑事第一庭
                                      法  官  馮  俊  郎
右正本證明與原本無異。
如不服本判決，應於判決送達後十日內向本院提出上訴狀（應附繕本），上訴於臺灣
高等法院。
                                      書記官  鄭  敏  郎
中      華      民      國    九十二    年      三      月    三十一    日
附錄本案論罪科刑實體法條全文：
毒品危害防制條例第十條第一項：
施用第一級毒品者，處六月以上五年以下有期徒刑。


司法院資訊處製作；財團法人民間司法改革基金會備份。
